# 请教陈老师金融资产与金融负债是否净额反映问题

提问人：江江 3 石石 时间：2018-02-08 14:57:52
背景：公司通过融资租赁公司取得借款，取得的借款在长期应付款中核算，缴纳给融资租赁公司的保证金在长期应收款中核算。根据融资租赁协议，在公司按期归还本金及利息后，保证金不予退还，将用于抵扣最后一期或前几期的租金及利息。 问题一：长期应收款和长期应付款是分别列示还是抵消后以净额列示？ 问题二：如果分别列示，对长期应收款按照账龄计提坏账准备是否考虑未确认融资收益？ 个人理解：问题一，金融资产和金融负债以净额列示在满足下列条件：①企业具有抵消已确认金额的法定权利，且该种法定权利现在是可执行的;②.企业计划以净额结算，或同时变现该金融资产和清偿该金融负债。租赁公司收取保证金目的是防范企业不按期归还借款，所以公司没有抵消已确认金额的法定权利。应当长期应收款和长期应付款分别列示。 问题二，如果分别列示对于长期应收款按照账龄计提坏账不应当考虑未确认融资收益部分。 希望征询陈老师的宝贵意见，谢谢。

回答人：chenyiwei
你的理解基本合理。但长期应收款的正常回收周期就是好几年，将其简单地按账龄计提坏账准备是否合理？建议按个别认定法，除非租赁公司出现财务困难，否则不提坏账准备。

提问人：江江 3 石石 时间：2018-02-09 09:33:43
再次请教陈老师， 公司的坏账政策认定标准：存在如下客观证据表明应收款项发生减值的，计提坏账准备。①债务人发生财务困难②债务人违约③债务人可能倒闭或重组④其他减值迹象。 坏账准备的计提方法：①个别认定，对于金额大于 100 万的单独减值测试，未发生减值的包括在类似风险组合的金融资产中进行减值测试；单独测试发生减值的，不包括在类似风险组合中减值测。
公司划分了两类风险组合，一、特定款项组合，具有机关单位、关联方性质的应收款项作为分类依据划分的组合；二、账龄组合，采用账龄等信用风险特征作为分类依据划分的组合。 对于特定款项组合，不计提坏账；对于账龄组合按照账龄分析法按比例计提坏账。 那么对于融资租赁的保证金，您认为除非租赁公司出现财务困难，否则不提坏账准备。这个是否需要放入相关风险组合计提坏账，还是就确定不计提。有点困惑，再次谢谢陈老师。

回答人：chenyiwei
建议用个别认定法，属于特定款项组合。但建议将该组合的坏账政策表述修改为：以个别认定法对该组合内的每一笔款项进行减值测试，如为发现减值则不计提坏账。